臺灣雲林地方法院民事裁定　九十一年度聲字第二二四號
　　聲　請　人　張智學律師即寶樹營造有限公司破產管理人
　　相　對　人　乙○○
　　　　　　　　甲○○
右當事人間聲明異議事件，本院裁定如左：
    主      文
乙○○所申報之債權新台幣貳佰萬元不予列入破產債權。
甲○○所申報之債權新台幣壹佰柒拾伍萬元不予列入破產債權。
    理      由
一、本件聲請意旨略以：相對人即債權人乙○○以第三人徐明德所簽發之一紙支票，
    作為新台幣（下同）二百萬元借款債權之憑證；相對人即債權人甲○○則以第三
    人徐明德所簽發之三紙支票，作為一百七十五萬元借款債權之憑證，惟均未提出
    資金流向之證據（如款項匯入破產人寶樹營造有限公司之資料）作為佐證依據，
    似不足以證明其與破產人間有何借貸關係，為此依破產法第一百二十五條之規定
    聲明異議等語。
二、按對於破產債權之加入或其數額有異議者，應於第一次債權人會議終結前提出之
    ，但其異議之原因知悉在後者，不在此限。前項爭議，由法院裁定之。破產法第
    一百二十五條定有明文。經查，寶樹營造有限公司經本院於民國九十一年二月七
    日宣告破產（九十年度破字第三號），並定九十一年三月六日召開第一次債權人
    會議，此有本院九十年度破字第三號民事裁定附卷可稽，而本件相對人乙○○、
    甲○○則分別於申報債權期間（至九十一年五月六日止）內之九十一年五月二日
    、五月三日向聲請人申報債權，此亦有聲請人所提寶樹營造有限公司債權表一紙
    在卷可考，聲請人知悉本件異議之原因既於第一次債權人會議終結之後，則聲請
    人依首揭規定提起本件異議，於法即無不合，此合先敘明。
三、查，相對人乙○○、甲○○主張其等曾分別借款與破產人二百萬元、一百七十五
    萬元等語，業據乙○○提出郵政存簿儲金簿、支票各一份為證；甲○○則提出活
    期儲蓄存簿存摺一份、支票三紙為證。惟查，相對人所提出之支票均為第三人徐
    明德所簽發，與破產人無涉，且提款紀錄僅能證明提款人提款之日期及金額，並
    未能據為相對人確實將所提領之金額貸與破產人，是難認相對人與破產人間有何
    借貸關係。從而，相對人乙○○所申報之債權二百萬元、相對人甲○○所申報之
    債權一百七十五萬元均不應列入破產債權。又本院依破產法第一百二十五條第二
    項規定，對於破產債權之加入或其數額有異議所為之裁定，在破產程序中該債權
    是否可以加入，及其數額若干，雖專以本裁定為準，但本裁定並無實體上確定債
    權及其數額之效力，故當事人對實體上有爭執者，仍應訴訟解決，附此敘明。
四、依破產法第一百二十五條第二項，裁定如主文。
中　　　華　　　民　　　國　 　九十一 　　年　　　十　　　月　　 三　　 日
                                  臺灣雲林地方法院民事第一庭
~B法　　　官　李明益
右為正本係照原本作成。
如對本裁定抗告，須於裁定送達後十日內向本院提出抗告狀。（須附繕本）
中　　　華　　　民　　　國　 　九十一 　　年　　　十　　　月　　 三　　 日
~B法院書記官　蘇靜怡
